【裁判字號】    95,上訴,36
【裁判日期】    950227
【裁判案由】    違反槍砲彈藥刀械管制條例
【裁判全文】
臺灣高等法院臺南分院刑事判決
上  訴  人
即  被  告  甲○○
                    另案在臺灣臺南監獄臺南分監執行中
指定辯護人  本院公設辯護人  乙○○
上列上訴人因違反槍砲彈藥刀械管制條例案件，不服臺灣臺南地
方法院94年度訴字第1343號中華民國94年11月30日第一審判決（
起訴案號：臺灣臺南地方法院檢察署94年度偵字第11254、11698
號），提起上訴，本院判決如下：
    主  文
上訴駁回。
    事  實
一、甲○○於民國七十九年間曾因傷害罪、偽造文書罪、盜匪罪
    ，由法院分別判處有期徒刑，嗣因民國八十年罪犯減刑條例
    經減刑為二月、九月、二年四月，定執行刑為有期徒刑三年
    。又於八十一年間因違反麻醉藥品管理條例、槍砲彈藥刀械
    管制條例，分別被判處有期徒刑七月、七月，定執行刑為有
    期徒刑一年；於八十四年五月十六日假釋出獄，八十四年十
    一月十九日假釋期滿執行完畢 (於本案不構成累犯)。另於
    九十二年間因施用毒品案，經送觀察勒戒及強制戒治，又於
    九十四年間犯偽造文書罪，經台南地方法院判處有期徒刑六
    月確定，於九十四年十二月廿七日起在臺灣臺南監獄臺南分
    監執行中。
二、甲○○明知可發射子彈具有殺傷力之改造手槍及制式霰彈子
    彈，係屬槍砲彈藥刀械管制條例所列管之槍彈，不得未經許
    可持有，竟於民國九十四年八月二十八日十六時許，在台南
    市○○路「立德公園」旁，自姓名年籍不詳綽號「阿丁」之
    成年男子處，收受而持有具殺傷力之仿WALTHER廠PPK ／S型
    半自動手槍製造之玩具手槍換裝土造金屬槍管而成之改造手
    槍一枝（槍枝管制編號0000000000號）。嗣於九十四年九月
    四日二十二時二十五分許在台南市○○路一三○號前為警查
    獲，並扣得上開改造手槍一枝。甲○○上開案件經檢察官訊
    問後飭回竟另行起意，於九十四年九月十六日十六時十分許
    （起訴書誤載為十八時三十分許），在台南縣下營鄉○街村
    ○○○街八十巷二十六號，自姓名年籍不詳綽號「翁仔」之
    成年男子處，收受而持有具殺傷力之12GAUGE制式霰彈子彈
    一顆。復為警於九十四年九月十六日十九時三十分許在台南
    縣下營鄉○街村○○○街八十巷二十六號搜索查獲，並扣得
    前開制式霰彈子彈一顆。
三、案經台南市警察局第二分局、海巡署南部地區巡防局台南縣
    查緝隊及台南縣警察局麻豆分局分別報請台灣台南地方法院
    檢察署檢察官偵查起訴。
    理  由
一、訊據被告甲○○對於前揭犯行，分別於警詢、偵查及法院審
    理時坦承不諱，核與證人洪國樵於警詢、偵查時證述之情節
    大致相符，並有台南市警察局第二分局搜索扣押筆錄、扣押
    物品目錄表、海巡署南部地區巡防局台南縣查緝隊搜索扣押
    筆錄、扣押物品目錄表、查獲照片共二十六張等附卷可稽，
    並有改造手槍一枝、制式霰彈子彈一顆扣案佐證。且扣案之
    槍、彈，經分別送請內政部警政署刑事警察局鑑驗結果：「
    送鑑改造槍枝壹枝（槍枝管制編號0000000000號），認係
    WALTHER廠PPK／S型半自動手槍製造之玩具手槍換裝土造金
    屬槍管而成之改造手槍，經檢視，欠缺復進簧，惟不影響擊
    發功能，可擊發適用子彈，認具殺傷力」、「送鑑子彈壹顆
    ，認係12GAGUE制式霰彈，認具殺傷力」；有該局九十四年
    十月十一日刑鑑字第0940142470 號、刑鑑字第0940151455
    號槍彈鑑定書各乙份在卷足憑。被告之自白核與事實相符，
    堪信為真實。本件事證明確，被告上開犯行，均堪認定。
二、核被告甲○○所為，係違反槍砲彈藥刀械管制條例第八條第
    四項之未經許可持有可發射子彈具有殺傷力之改造手槍罪、
    同條例第十二條第四項之未經許可持有子彈罪。被告所犯前
    開二罪間，收受時間不同，收受之對象互異，槍型與子彈相
    異，無法以扣案手槍擊發扣案霰彈子彈，足見犯意各別，行
    為互殊，應予分論併罰。扣案之改造手槍一枝（槍枝管制編
    號0000000000號）、制式霰彈子彈一顆，確係槍砲彈藥刀械
    管制條例第四條第一項第一款、第二款所定之槍砲、彈藥，
    係屬違禁物，應依刑法第三十八條第一項第一款宣告沒收。
三、原審審理結果，認被告罪證明確，適用槍砲彈藥刀械管制條
    例第八條第四項、第十二條第四項、刑法第十一條前段、第
    三十八條第一項第一款、第四十二條第二項、第五十一條第
    五款，罰金罰鍰提高標準條例第二條，並審酌被告曾有傷害
    、偽造文書、盜匪罪、麻醉藥品管理條例罪、槍砲彈藥刀械
    管制條例，分別被判處有期徒刑經執行完畢 (於本案不構成
    累犯)，現因九十四年間另犯偽造文書罪，經台南地方法院
    判處有期徒刑六月確定，於九十四年十二月廿七日起在臺灣
    臺南監獄臺南分監執行，現仍在監執行中，有被告全國前科
    紀錄調查表在卷可憑，素行並非良好，持有改造手槍及制式
    子彈對社會治安隱藏之危害甚大，於持有改造手槍經警查獲
    而經檢察官飭回後，仍不知警惕，再持有制式子彈，惟念尚
    無將之為不法使用，犯罪之手段、目的，及犯後態度等一切
    情狀，分別量處未經許可，持有可發射子彈具有殺傷力之改
    造手槍部分，處有期徒刑參年貳月，併科罰金新台幣拾萬元
    ；未經許可，持有子彈部分，處有期徒刑壹年，併科罰金新
    台幣伍萬元，定應執行有期徒刑肆年，併科罰金新台幣拾參
    萬元，及併科罰金之折算標準；扣案之改造手槍壹枝（槍枝
    管制編號0000000000號）、制式霰彈子彈壹顆，均依法宣告
    沒收，認事用法俱無不合，量刑亦稱妥適，被告上訴意旨空
    言指摘原判決量刑不當，並不可取，為無理由，應駁回其上
    訴。
據上論結，應依刑事訴訟法第368條，判決如主文。
本案經檢察官江守權到庭執行職務。
中    華    民    國    95    年    2     月    27    日
                  刑事第一庭    審判長法  官  蔡長林
                                      法  官  田平安
                                      法  官  王明宏
以上正本證明與原本無異。
如不服本判決，應於收受本判決後十日內向本院提出上訴書狀。
其未敘述上訴理由者並得於提起上訴後十日內向本院補提理由書
狀（均須按他造當事人之人數附繕本）「切勿逕送上級法院」。
                                      書記官  黃全忠
中    華    民    國    95    年    2     月    27    日
附錄法條：
槍砲彈藥刀械管制條例第八條第四項：
未經許可，持有、寄藏或意圖販賣而陳列第一項所列槍枝者，處
三年以上十年以下有期徒刑，併科新台幣七百萬元以下罰金。
槍砲彈藥刀械管制條例第十二條第四項：
未經許可，持有、寄藏或意圖販賣而陳列子彈者，處五年以下有
期徒刑，併科新台幣三百萬元以下罰金。


司法院資訊處製作；財團法人民間司法改革基金會備份。
